src/fst/morphology/affixes/propernouns.lexc
LEXICON Z2geo_aqSZ  !!= * @CODE@ Nuussuaq
+Sem/Geo+Prop+Abs+Sg@U.Num.Sg@:@U.Num.Sg@	Krestr ; !Z2aqSZ
+Sem/Geo+Prop+Rel+Sg@U.Num.Sg@:%>%VCTRUNCup@U.Num.Sg@	Krestr ; !Z2geo_aqSZ 
+Sem/Geo+Prop+Trm+Sg@U.Num.Sg@:%>mut@U.Num.Sg@	TrmVb ; !Z2geo_aqSZ
+Sem/Geo+Prop+Abl+Sg@U.Num.Sg@:%>mit@U.Num.Sg@	AblVb ; !Z2geo_aqSZ
+Sem/Geo+Prop+Abl+Sg@U.Num.Sg@:%>minngaannit@U.Num.Sg@	Krestr ;
+Sem/Geo+Prop+Abl+Sg@U.Num.Sg@:%>miit@U.Num.Sg@	Krestr ; !Z2geo_aqSZ
+Sem/Geo+Prop+Abl+Sg@U.Num.Sg@:%>minngaanniit@U.Num.Sg@	Krestr ;
+Sem/Geo+Prop+Lok+Sg@U.Num.Sg@:%>mi@U.Num.Sg@	LokVb ; !Z2geo_aqSZ
+Sem/Geo+Prop+Aeq+Sg@U.Num.Sg@:%>tut@U.Num.Sg@	Krestr ; !Z2geo_aqSZ
+Sem/Geo+Prop+Ins+Sg@U.Num.Sg@:%>mik@U.Num.Sg@	Krestr ; !Z2geo_aqSZ
+Sem/Geo+Prop+Via+Sg@U.Num.Sg@:%>%TRUNCkkut@U.Num.Sg@	ViaVb ; !Z2geo_aqSZ
+Sem/Geo+Prop+Abs+Pl@U.Num.Pl@:%>%VCTRUNCit@U.Num.Pl@	K_plur ; !Z1geo_nnguaqPZ
+Sem/Geo+Prop+Rel+Pl@U.Num.Pl@:%>%VCTRUNCit@U.Num.Pl@	K_plur ; !Z1geo_nnguaqPZ
+Sem/Geo+Prop+Trm+Pl@U.Num.Pl@:%>nut@U.Num.Pl@	TrmVb ; !Z1geo_nnguaqPZ
+Sem/Geo+Prop+Abl+Pl@U.Num.Pl@:%>nit@U.Num.Pl@	AblVb ; !Z1geo_nnguaqPZ
+Sem/Geo+Prop+Abl+Pl@U.Num.Pl@:%>ninngaannit@U.Num.Pl@	Krestr ;
+Sem/Geo+Prop+Abl+Pl@U.Num.Pl@:%>niit@U.Num.Pl@	K_plur ; !Z1geo_nnguaqPZ
+Sem/Geo+Prop+Abl+Pl@U.Num.Pl@:%>ninngaanniit@U.Num.Pl@	K_plur ;
+Sem/Geo+Prop+Lok+Pl@U.Num.Pl@:%>ni@U.Num.Pl@	LokVb ; !Z2geo_aqPZ 
+Sem/Geo+Prop+Aeq+Pl@U.Num.Pl@:%>tut@U.Num.Pl@	K_plur ; !Z1geo_nnguaqPZ
+Sem/Geo+Prop+Ins+Pl@U.Num.Pl@:%>nik@U.Num.Pl@	K_plur ; !Z1geo_nnguaqPZ
+Sem/Geo+Prop+Via+Pl@U.Num.Pl@:%>tigut@U.Num.Pl@	ViaVb ; !Z1geo_nnguaqPZ

!overflødiggjort af flags 20220427
!LEXICON Z2geo_aqPZ  != * @CODE@ livm 20170822 Illorsuit:Illorsuaq
!+Sem/Geo+Prop+Abs+Pl:%>%VCTRUNCit	K_plur ; !Z1geo_nnguaqPZ
!+Sem/Geo+Prop+Rel+Pl:%>%VCTRUNCit	K_plur ; !Z1geo_nnguaqPZ
!+Sem/Geo+Prop+Trm+Pl:%>nut	TrmVb ; !Z1geo_nnguaqPZ
!+Sem/Geo+Prop+Abl+Pl:%>nit	AblVb ; !Z1geo_nnguaqPZ
!+Sem/Geo+Prop+Abl+Pl:%>ninngaannit	Krestr ;
!+Sem/Geo+Prop+Abl+Pl:%>niit	K_plur ; !Z1geo_nnguaqPZ
!+Sem/Geo+Prop+Abl+Pl:%>ninngaanniit	K_plur ;
!+Sem/Geo+Prop+Lok+Pl:%>ni	LokVb ; !Z2geo_aqPZ 
!+Sem/Geo+Prop+Aeq+Pl:%>tut	K_plur ; !Z1geo_nnguaqPZ
!+Sem/Geo+Prop+Ins+Pl:%>nik	K_plur ; !Z1geo_nnguaqPZ
!+Sem/Geo+Prop+Via+Pl:%>tigut	ViaVb ; !Z1geo_nnguaqPZ

LEXICON ZcitationsformZ 
!! ** Lexicon **@LEXNAME@**   Et særligt lexicon til literals i citationstegn med placeholder QuotedHyphen (står i acronyms.lexc)
+N+Abs+Sg:	Krestr ; 
+N+Rel+Sg+Orth/Alt:%>-p	Krestr ; 
+N+Rel+Sg:%>-ip	Krestr ; 
+N+Trm+Sg+Orth/Alt:%>-mut	TrmVb ; 
+N+Trm+Sg:%>-imut	TrmVb ; 
+N+Abl+Sg+Orth/Alt:%>-mit	AblVb ; 
+N+Abl+Sg:%>-imit	AblVb ; 
+N+Abl+Sg+Orth/Alt:%>-minngaannit	Krestr ; 
+N+Abl+Sg:%>-iminngaannit	AblVb ; 
+N+Abl+Sg+Orth/Alt:%>-minngaanniit	Krestr ; 
+N+Abl+Sg:%>-iminngaanniit	Krestr ; 
+N+Abl+Sg+Orth/Alt:%>-miit	Krestr ; 
+N+Abl+Sg:%>-imiit	Krestr ; 
+N+Lok+Sg+Orth/Alt:%>-mi	LokVb ; 
+N+Lok+Sg:%>-imi	LokVb ; 
+N+Aeq+Sg:%>-itut	Krestr ; 
+N+Aeq+Sg+Orth/Alt:%>-tut	Krestr ; 
+N+Ins+Sg:%>-imik	Krestr ; 
+N+Ins+Sg+Orth/Alt:%>-mik	Krestr ; 
+N+Via+Sg:%>-ikkut	ViaVb ; 
+N+Via+Sg+Orth/Alt:%>-kkut	ViaVb ; 

LEXICON ZcitationsformZ_Num
!! ** Lexicon **@LEXNAME@**   Copy of ZcitationsformZ, but yielding Num
+Num+Abs+Sg:	Krestr ;
+Num+Rel+Sg+Orth/Alt:%>-p	Krestr ;
+Num+Rel+Sg:%>-ip	Krestr ;
+Num+Trm+Sg+Orth/Alt:%>-mut	TrmVb ;
+Num+Trm+Sg:%>-imut	TrmVb ;
+Num+Abl+Sg+Orth/Alt:%>-mit	AblVb ;
+Num+Abl+Sg:%>-imit	AblVb ;
+Num+Abl+Sg+Orth/Alt:%>-minngaannit	Krestr ;
+Num+Abl+Sg:%>-iminngaannit	AblVb ;
+Num+Abl+Sg+Orth/Alt:%>-minngaanniit	Krestr ;
+Num+Abl+Sg:%>-iminngaanniit	Krestr ;
+Num+Abl+Sg+Orth/Alt:%>-miit	Krestr ;
+Num+Abl+Sg:%>-imiit	Krestr ;
+Num+Lok+Sg+Orth/Alt:%>-mi	LokVb ;
+Num+Lok+Sg:%>-imi	LokVb ;
+Num+Aeq+Sg:%>-itut	Krestr ;
+Num+Aeq+Sg+Orth/Alt:%>-tut	Krestr ;
+Num+Ins+Sg:%>-imik	Krestr ;
+Num+Ins+Sg+Orth/Alt:%>-mik	Krestr ;
+Num+Via+Sg:%>-ikkut	ViaVb ;
+Num+Via+Sg+Orth/Alt:%>-kkut	ViaVb ;

LEXICON Bogtitel 
!! ** Lexicon **@LEXNAME@**  Nyt lex til bogtitler uden citationstegn
+Prop+Abs+Sg:	Krestr ; 
+Prop+Rel+Sg:%>-ip	Krestr ; 
+Prop+Trm+Sg:%>-imut	TrmVb ; 
+Prop+Abl+Sg:%>-imit	AblVb ; 
+Prop+Abl+Sg:%>-iminngaannit	AblVb ; 
+Prop+Abl+Sg:%>-iminngaanniit	Krestr ; 
+Prop+Abl+Sg:%>-imiit	Krestr ; 
+Prop+Lok+Sg:%>-imi	LokVb ; 
+Prop+Aeq+Sg:%>-itut	Krestr ; 
+Prop+Ins+Sg:%>-imik	Krestr ; 
+Prop+Via+Sg:%>-ikkut	ViaVb ; 

LEXICON Z1ateqZ
@U.prop.norm@ Z1ateqZ_infl ;
